臺灣雲林地方法院刑事判決　　　　　　　 94年度易字第535號
公　訴　人　臺灣雲林地方法院檢察署檢察官
被　　　告　乙○○
　　　　　　　　　　現於臺灣雲林第二監獄執行中
上列被告因贓物案件，經檢察官提起公訴（94年度偵字第5867號）
，被告於準備程序就被訴事實為有罪之陳述，本院合議庭裁定改
依簡式審判程序，由受命獨任審理判決如下：
    主  文
乙○○故買贓物，累犯，處有期徒刑柒月。
    事實及理由
一、犯罪事實：
    乙○○曾於民國83年間，因違反肅清煙毒條例等案件，經臺
    灣臺中地方法院判處應執行有期徒刑3 年2 月確定，於民國
    86 年10 月16日因縮短刑期執行完畢，卻不知悔改，緣鄭德
    輝（另案偵辦）積欠乙○○新台幣20萬元，鄭德輝、乙○○
    遂於89年8 月間，在不詳地點達成共識，由鄭德輝提供堆高
    機1 輛給乙○○出售他人，而以所得款項抵償上開欠款，如
    有多餘款，則應返還給鄭德輝，彼此商定後，鄭德輝乃於89
    年8 月18日雇用貨車，將來源不明贓物，TOYOTA牌、引擎號
    碼13Z0000000號、車身號碼7FDA00-00000號之堆高機1 輛，
    （為甲○○所有，於89年2 、3 月間某日，在台中市工業區
    42之2 號前失竊），搬運至雲林縣斗南鎮豐田工業區門口，
    供乙○○出售抵償債務，詎乙○○為能使其債權獲得清償，
    其明知上開堆高機在沒有進口報單，亦未有其它可資證明所
    有權之證明文件交付，極有可能是贓物，而鄭德輝並非從事
    碾米業者，乙○○亦曾懷疑此堆高機是贓物，竟仍予以收受
    ，用以抵償鄭輝積欠之上開債務，而故買之。之後乙○○將
    該堆高機運至雲林縣斗南鎮○○路32之1 號之江永恭之雞舍
    內，並於同日透由不知情江永恭之介紹，書立讓渡書，而以
    45萬元之價格，出售予不知贓之柯進卿。乙○○得款之後，
    扣除鄭德輝所積欠之20萬元款項，餘款25萬元返還鄭德輝。
    嗣於92年7 月23日下午2 時30分許，在柯進卿位於雲林縣大
    埤鄉嘉興村17號住處，為警查獲，並扣得上開堆高機1 輛。
二、認定事實所憑之證據：
  (一)讓渡書。（台中地檢92偵16454 號卷第9頁）
  (二)進口報單。（台中地檢92偵16454 號卷第10頁）
  (三)照片8 張。（台中地檢92偵16454 號卷第11、12頁；第68至70
    頁）
  (四)贓物認領保管單。（台中地檢92偵16454 號卷第14頁）
  (五)江永恭92年8 月3 日警詢筆錄，（台中地檢92偵16454 號
    卷第1 、2 頁）
  (六)江永恭92年9 月16日檢察官面前筆錄，（台中地檢92偵
    16454 號卷第36、37頁）
  (七)證人柯進卿92年7 月23日警詢筆錄，（台中地檢92偵16454
    號卷第3 、4 頁）
  (八)證人柯進卿92年9 月16日檢察官面前筆錄，（台中地檢92偵
    16454 號卷第35至37頁）
  (九)被害人甲○○92年7 月25日警詢筆錄，（台中地檢92偵
    16454 號卷第5 、6 頁）
  (十)被害人甲○○92年9 月16日檢察官面前筆錄，（台中地檢92
    偵16454 號卷第37頁）
  (十一)被告乙○○94年7月7日檢察官面前筆錄。
   （台中地檢署94年偵緝字第10851號卷第28、29頁）
  (十二)被告乙○○94年8月18日檢察官面前筆錄。
   （彰化地檢署94年偵字第5867號卷第9至11頁）
  (十三)被告乙○○94年8月26日檢察官面前筆錄。
  （彰化地檢署94年偵字第5867號卷第16至18頁）
  (十四)被告乙○○94年9月6日檢察官面前筆錄。
  （彰化地檢署94年偵字第5867號卷第34至35頁）
  (十五)被告乙○○94年12月14日準備程序及審理中之自白。
  (十六)綜上，被告自白與事實相符，犯行可以認定。
三、論罪科刑：
  (一)按被告並非本件贓物之仲介買賣者，而係以自己名義書立讓
    渡書，出售上開堆高機，自不該當於贓物之牙保罪。被告係
    自鄭德輝處收受上開贓物，而鄭德輝係以該堆高機抵償積欠
    被告之20萬元債務，被告是有償取得，自屬故買贓物，公訴
    檢察官已於94年12月14日審理時當庭變更行為態樣為故買贓
    物罪，自無庸變更起訴法條。
  (二)核被告所為，係犯刑法第349條第2項之故買贓物罪。
  (三)被告有前述刑之宣告及執行情形，5 年內再犯本件有期徒刑
    以上之罪，為累犯，加重其刑。
  (四)審酌被告坦承犯行，態度良好，堆高機已經被害人領回，被
    告已婚，從事營造工作，學歷高工畢業等一切情狀，量處如
    主文所示之刑。
四、適用法條之依據：
  (一)刑事訴訟法第273 條之1 第1 項、第299 條第1 項前段、第
    310條之2。
  (二)刑法349條第2項、第47條。
  (三)罰金罰鍰提高標準條例第1條前段。
本案經檢察官張鶴齡到庭執行職務
中　　華　　民　　國　　94　　年　　12　　月　　28　　日
                  刑事第五庭    法  官  陳定國
以上正本證明與原本無異。
如不服本判決，應於判決收受後10日內，向本院提出上訴狀（須
附繕本）。
                                書記官  蘇靜怡
中　　華　　民　　國　　94　　年　　12　　月　　28　　日
附錄本案論罪科刑法條全文：中華民國刑法第349 條
收受贓物者，處三年以下有期徒刑、拘役或五百元以下罰金。
搬運、寄藏、故買贓物或為牙保者，處五年以下有期徒刑、拘役
或科或併科一千元以下罰金。
因贓物變得之財物，以贓物論。
